# 请教陈版，关于购买抵押权的相关问题

提问人：gpqg 时间：2022-11-14 17:58:34
陈版，企业购买一份债权和房屋的抵押权，此时对于购买方而言，应该如何处理呢？是分别进行处理，还是将其整体作为交易性金融资产核算呢？
谢谢陈版！

回答人：chenyiwei
“抵押权”的具体内容是什么？其相关经济利益的金额如何确定？这些经济利益将在何时、以何种方式实现？

提问人：gpqg 时间：2022-11-16 09:14:52
追追 问图 片片 .png (237.82 KB, 下载次数: 0)
问题背景
2022-11-16 09:13 上传
陈版，是这样的背景，此时对于购买方该怎么核算呢？
谢谢！

回答人：chenyiwei
还要看更具体的协议，从目前情况看作为以公允价值计量且其变动计入损益的金融资产可能性较大。